# 关于融资性担保公司如何计提准备金

提问人：疯 子 2000 时间：2022-01-17 09:37:03
1642383380(1).png (10.53 KB, 下载次数: 2)
2022-1-17 09:38 上传
untitled.png
(37.88 KB, 下载次数: 3)
2022-1-17 09:38 上传

回答人：chenyiwei
“财税”文号是税务文件，虽然也是财政部主办发文或者参与发文的，但由于在财政部内部的主管司局不同，所以不能作为会计处理或者其他监管条线的处理依据。融资性担保公司在财务上的准备金计提仍以《融资性担保公司管理暂行办法》为依据。